【裁判字號】    94,上,116
【裁判日期】    950123
【裁判案由】    債務人異議之訴
【裁判全文】
臺灣高等法院民事裁定                   94年度上字第116號
異  議  人
即 上訴 人  甲○○
                            9.
上列異議人因與被上訴人乙○○間債務人異議之訴等事件，對於
中華民國94年12月9 日書記官所為處分提起異議，本院裁定如下
：
    主  文
異議駁回。
異議費用由異議人負擔。
    理  由
一、本件異議意旨略以：台北縣土城市○○路326 巷7 號房屋之
    總價超過150 萬元以上，異議人得上訴至最高法院等語。
二、按民事訴訟法第466 條第1、3項規定：「對於財產權訴訟之
    第二審判決，如因上訴所得受之利益，不逾新台幣（下同）
    100 萬元者，不得上訴（第三審）」、「前2 項所定數額，
    司法院得因情勢需要，以命令減至50萬元，或增至150 萬元
    」，司法院乃依該規定以民國91年1 月29日（91）院臺廳民
    一字第03075號函，將上訴第三審之利益數額提高為150萬元
    ，並訂於91年2月8日起實施。次按以一訴主張數項標的者，
    其價額合併之，同法第77條之2第1項前段亦有明文。又原告
    之起訴利益，應就原告主張之訴訟標的與應受判決事項聲明
    ，法院如為其勝訴判決時，可獲得之客觀利益定之。而上訴
    利益則為上訴人提起上訴請求廢棄或變更原判決所得受之利
    益。
三、經查：本件異議人於93年10月15日依侵權行為及強制執行法
    第14條規定，向原法院起訴請求被上訴人乙○○應將游家（
    即台北縣土城市○○路326 巷7 號房屋）大門新鑰匙複製一
    份歸還異議人回去游家居住，及原法院93年度執更字第9 號
    強制執行事件程序應予撤銷。經原法院判決駁回異議人之訴
    ，異議人不服，上訴聲明為：(一)原判決廢棄。(二)廢棄部分，
    乙○○應將游家大門新鑰匙複製一份歸還上訴人回去游家居
    住。(三)原法院93年度執更字第9 號強制執行事件程序應予撤
    銷，此有異議人之起訴狀及上訴狀可按（原審卷第4 頁、本
    院卷一第50頁），可知，異議人係就原法院所為全部不利益
    之判決全部聲明不服提起上訴，其上訴利益即為起訴利益。
    又依異議人上開之聲明，其依侵權行為及強制執行法第14條
    主張乙○○應將游家即系爭房屋大門新鑰匙複製一份歸還異
    議人回去游家居住，及原法院93年度執更字第9 號強制執行
    事件程序應予撤銷，係以一訴主張數項標的，前者，其訴訟
    標的價額，經斟酌異議人如獲勝訴判決返回游家居住所得受
    之客觀利益，至多乃該房屋之客觀價值（異議人如獲勝訴，
    該房屋尚有他人共同使用，非異議人所獨享），而該房屋於
    93年度之價值為400,300 元，此有93年房屋稅繳款書可憑（
    原審卷第186 頁），至後者，依原執行法院核定之標的金額
    為406,000 元（原法院93年度執字第3474號卷第27頁），則
    依上開二之說明，二者應合併計算，總計為806,300 元。異
    議人因上訴所得受之利益顯未逾150 萬元，屬於不得上訴於
    第三審法院之事件，本院書記官因之於94年12月9 日將94年
    7 月27日製作判決正本第6 頁第19行至第24行所載之文字，
    更正為「不得上訴」，其處分於法並無不合。異議意旨仍執
    陳詞指摘上述之處分不當，為無理由，應予駁回。
四、據上論結，本件異議為無理由，爰裁定如主文。
中    華    民    國    95    年    1     月    23    日
                  民事第四庭  審判長法  官  張劍男
                                    法  官  游明仁
                                    法  官  陳邦豪
正本係照原本作成。
不得抗告。
中    華    民    國    95    年    1     月    23    日
                                    書記官  張淑芬


司法院資訊處製作；財團法人民間司法改革基金會備份。
